【裁判字號】    91,交易,35
【裁判日期】    920328
【裁判案由】    過失傷害
【裁判全文】
臺灣雲林地方法院刑事判決                          九十一年度交易字第三五號
    公  訴  人  臺灣雲林地方法院檢察署檢察官
    被      告  乙○○
右列被告因過失傷害案件，經檢察官提起公訴（九十年度偵字第二二０一號），本院
判決如左：
    主  文
乙○○從事業務之人，因業務上之過失傷害人，處有期徒刑肆月，如易科罰金以佰
元折算壹日。
    事  實
一、乙○○係鑫康食品公司之小貨車司機，係從事駕駛業務之汽車駕駛人，於民國九
    十年二月三日，駕駛車牌號碼九Ｌ─一九八三號自用小貨車，沿雲林縣二崙鄉○
    ○村○○○號○路由東往西方向行駛，於同日九時五十分許，行經該公路三和五
    十八號前，本應注意汽車行駛時，駕駛人應注意車前狀況及兩車併行之間隔，並
    隨時採取必要之安全措施，以避免危險之發生，而當時情況天候晴、日間自然光
    線、路面狀態乾燥、無缺陷、無障礙物（依現場照片所示應無障礙物，道路交通
    事故調查報告表對此記載有誤）、視距良好，並無不能注意之情事，竟能注意而
    疏未注意車前狀況及兩車併行間隔，冒然超越前車，適因丙○○騎乘車牌號碼Ｓ
    Ｆ─八五五號機車，在其右前方行駛而冒然左轉，二車因而擦撞，丙○○人車倒
    地，受有右腕橈骨折、上唇挫裂傷、左上側門齒脫出、左上犬齒牙根斷裂、左上
    第一小兒齒牙冠斷裂、左上中門齒唇側齒槽骨流失牙根暴落、右上中門齒唇側齒
    槽骨流失牙根暴落等傷害。乙○○於本件車禍肇事後犯罪未發覺之前，親自以電
    話報警，並報明肇事人姓名、地點，請警方前往處理，而自首並接受裁判。
二、案經丙○○訴由雲林縣警察局西螺分局移送臺灣雲林地方法院檢察署檢察官偵查
    起訴。
    理  由
一、被告乙○○對於自己為鑫康食品公司之小貨車司機，係從事駕駛業務之汽車駕駛
    人、自己之警、偵訊筆錄、交通事故調查報告表、現場肇事照片、告訴人丙○○
    之診斷證明書、自己與告訴人之舉發違反道路交通管理事件通知書，均不爭執。
    僅爭執告訴人原是騎乘機車行駛在最右邊，靠路邊之慢車道，當他要超越告訴人
    時，告訴人突然左轉，以致擦撞，其無肇事因素，而且告訴人無照駕駛，騎乘機
    車未戴安全帽。本件被告所駕駛之上開自用小貨車與告訴人所騎乘之上述機車於
    上示時地發生碰撞之事實，為雙方所承認，依告訴人之指訴，其直行為被告自後
    追撞，被告則辯解係告訴人突然左轉，以致擦撞其車身。經查，依雲林縣警察局
    道路交通事故調查報告表上所繪製之現場圖及肇事現場照片所顯示，被告之小貨
    車駛入對向車道內，告訴人之機車倒臥在中心黃線缺口前，二車擦撞位置在自用
    小貨車右車身接近箱座右底部，從相關位置而言，可以得知被告超越告訴人之機
    車時，並未注意其前車情況，又未保持併行間隔，加上告訴人當時冒然左轉，二
    車才因而擦撞，事實應該無誤，佐以被告於警察局、偵查中供述：「因為我直行
    而對方要左轉，因未注意後方來車，撞到我的右車身而倒地」、「告訴人突然左
    轉，要轉沒有看後面，我有看前面，我為了要閃避對方．．．我們均是同向行駛
    ，對方沒注意後方來車就擦到我的車身」，並於本院供述：告訴人原是騎乘機車
    行駛在最右邊，靠路邊之慢車道，當他要超越告訴人時，告訴人突然左轉，以致
    擦撞等語，亦可說明當時係被告超越告訴人機車時，並未注意其車前狀況，又未
    保持併行間隔，加上告訴人當時冒然左轉，二車始因此擦撞之事實，又員警所製
    之舉發違反道路交通管理事件通知書，亦可證明被告未保持併行間隔之事實。按
    汽車行駛時，駕駛人應注意車前狀況及兩車併行之間隔，並隨時採取必要之安全
    措施，以避免危險之發生，道路交通安全規則第九十四條第三項定有明文規定，
    被告既駕駛汽車考領有駕駛執照，上述規則為其應注意並能注意之事項，且本件
    肇事路段依當時情況天候晴、日間自然光線、路面狀態乾燥、無缺陷、無障礙物
    、視距良好，並無不能注意之情事，有該道路交通事故調查報告表註記及現場照
    片數幀在卷可憑，被告竟能注意而疏未注意車前狀況及兩車併行之間隔，以致肇
    事，顯有過失，至於告訴人無照駕駛及未戴安全帽，並非當然為肇事原因，又告
    訴人冒然左轉，與有過失，亦不能免除被告之過失責任。告訴人確因本件車禍受
    有前述傷害，有重仁骨科醫院、覺民牙醫診所診斷證明書各一紙在卷可稽，足見
    被告之過失行為與告訴人傷害間有相當因果關係。本件事證明確，被告犯行可以
    認定，應依法論罪科刑。
二、核被告乙○○所為，係犯刑法第二百八十四條第二項前段之業務過失傷害罪。被
    告於本件車禍肇事後犯罪未發覺之前，親自以電話報警，並報明肇事人姓名、地
    點，請警方前往處理，而自首並接受裁判，業於道路交通事故調查報告表報案人
    欄內記明清楚，係對於未發覺之罪自首而接受裁判，爰依刑法第六十二條前段規
    定，減輕其刑。爰審酌被告違規駕車肇事、過失程度、告訴人所受之傷害、與有
    過失、未與告訴人達成民事和解、經濟能力、家庭狀況及犯罪後否認之態度等一
    切情狀，量處如主文所示之刑，並依刑法第四十一條第一項前段規定，諭知易科
    罰金之折算標準。
據上論斷，應依刑事訴訟法第二百九十九條第一項前段，刑法第二百八十四條第二項
前段、第四十一條第一項前段、第六十二條前段，罰金罰鍰提高標準條例第一條前段
、第二條，判決如全文。
本案經檢察官甲○○到庭執行職務。
中      華      民      國     九十二    年    三    月     二十八      日
                               臺灣雲林地方法院交通法庭
                                   法  官  吳  褔  森
右正本證明與原本無異。
如不服本判決，應於判決送達後十日內向本院提出上訴狀（應附繕本）。「切勿逕送
上級法院」。
告訴人或被害人對於判決如有不服具備理由請求檢察官上訴者，其上訴期間之計算係
以檢察官收受判決正本之日期為準。
                                   書記官  李  松  坤
中      華      民      國     九十二    年    三    月     二十八      日
附錄本案論罪科刑法條：
刑法第二百八十四條第二項：
從事業務之人，因業務之過失傷害人者，處一年以下有期徒刑、拘役或一千元以下罰
金。致重傷者，處三年以下有期徒刑、拘役或二千元以下罰金。


司法院資訊處製作；財團法人民間司法改革基金會備份。
